臺灣高等法院刑事裁定
110年度上訴字第1702號
上  訴  人  臺灣新北地方檢察署檢察官
上  訴  人  
即  被  告  陳永哲



選任辯護人  李諭奇律師
上  訴  人  
即  被  告  楊任飛



選任辯護人  沈昌錡律師
上列被告因強盜等上訴案件，本院裁定如下：
    主  文
甲○○、乙○○之羈押期間，均自民國110年8月17日起，延長貳月。
    理  由
一、本件被告甲○○、乙○○因強盜等案件，前經本院法官於民國11
    0年5月17日訊問後，認被告二人因涉犯成年人與少年共同故
    意對少年犯加重強制性交、加重強盜等犯行，有起訴書及原
    審判決書所載之相關證據可資佐證，足認被告二人所涉上開
    犯行，犯罪嫌疑確實重大，且先前都有因涉案經通緝之紀錄
    ，而有刑事訴訟法第101條第1項第3款所定所犯為死刑、無
    期徒刑或最輕本刑為五年以上有期徒刑之罪，有相當理由足
    認有逃亡之虞，且有羈押之必要，而予以羈押在案。
二、按羈押被告，偵查中不得逾二月，審判中不得逾三月。但有
    繼續羈押之必要者，得於期間未滿前，經法院依第101 或第
    101 條之1 之規定訊問被告後，以裁定延長之；延長羈押期
    間，審判中每次不得逾二月，如所犯最重本刑為十年以下有
    期徒刑以下之刑者，第一審、第二審以三次為限，第三審以
    一次為限；案件經發回者，其延長羈押期間之次數，應更新
    計算。刑事訴訟法第108 條第1 項、第5 項、第6項分別定
    有明文。茲因被告二人羈押之期間即將屆滿，經於110年7月
    29日對被告二人應否延長羈押為訊問，並聽取被告二人及其
    辯護人之意見後，被告二人及其辯護人均主張，不應以被告
    涉犯重罪為羈押之理由，請准予交保等語。
三、按羈押本質上係為保全被告使刑事訴訟程序得以順利進行或
    為保全證據或為擔保嗣後刑之執行程序而對被告所實施剝奪
    其人身自由之強制處分，是被告有無繼續或延長羈押之必要
    ，自當由法院以有無刑事訴訟法所定之羈押原因及必要性，
    而依職權進行目的性裁量。本件被告二人所涉成年人與少年
    共同故意對少年犯加重強制性交、加重強盜等犯行，有起訴
    書及原審判決書所載之相關證據可資佐證，足認被告二人所
    涉上開犯行，犯罪嫌疑確實重大。又被告二人所涉上開罪名
    係屬最輕本刑為五年以上有期徒刑之重罪，被告甲○○復經原
    審判處成年人與少年共同故意對少年犯加重強制性交罪，累
    犯，處有期徒刑10年8月；成年人與少年共同故意對少年犯
    加重強盜罪，累犯，處有期徒刑8年2月；並與他罪合併定應
    執行有期徒刑12年2月。被告乙○○亦經原審判處成年人與少
    年共同故意對少年犯加重強制性交罪，處有期徒刑10年6月
    ；成年人與少年共同故意對少年犯加重強盜罪，處有期徒刑
    8年；並與他罪合併定應執行有期徒刑12年。倘最後判決結
    果非被告二人所預期之罪刑，尚難期待被告二人能服膺判決
    結果，其逃亡之誘因必將隨之增加。是依本案訴訟進行之程
    度，及為保全將來之刑事審判及執行能順利進行，堪認被告
    二人之羈押原因依然存在，且被告已受重罪之判決，在社會
    一般通念上可認為常伴有逃亡之高度可能性，自有相當理由
    足認有逃亡之虞，亦堪認本院前依刑事訴訟法第101 條第1 
    項第3 款之規定對被告二人為羈押之原因仍然繼續存在。
四、本院審酌被告二人所為危害社會秩序、公共利益與對被害人
    所造成之傷害程度甚鉅，再兼衡國家刑事司法權之有效行使
    及被告二人人身自由之保障等各情後，認如對被告二人採其
    他較輕微之強制處分手段（如具保、責付、限制住居、出境
    或出海等），均不足以擔保被告二人絕無棄保潛逃偷渡出境
    之可能性，進而阻礙本案後續相關刑事程序之順利進行，非
    予羈押，顯難進行審判及執行，而確有繼續延長羈押之必要
    性。綜上所述，本件被告二人之羈押原因依然存在，且有繼
    續羈押之必要，應自110年8月17日起延長羈押2 月。
中　　華　　民　　國　　110 　年　　7 　　月　　30　　日
                  刑事第十九庭  審判長法　官  曾淑華
　　　　　　　　　　　　　　　　　　　法　官  許文章
　　　　　　　　　　　　　　　　　　　法　官  陳文貴
以上正本證明與原本無異。
如不服本裁定，應於收受送達後五日內向本院提出抗告狀。
                                      書記官  俞妙樺
中　　華　　民　　國　　110 　年　　7 　　月　　30　　日